臺灣士林地方法院刑事判決　　　　　　 100年度簡上字第84號
上　訴　人　臺灣士林地方法院檢察署檢察官
被　　　告　林仁豪
上列上訴人因被告毒品危害防制條例案件，不服本院刑事庭中華
民國100 年3 月31日100 年度審簡字第184 號第一審刑事簡易判
決（起訴案號：99年度毒偵字第2449、2495號），提起上訴，本
院管轄之第二審合議庭判決如下：
    主  文
上訴駁回。
    事實及理由
一、本案經本院審理結果，認原審以被告林仁豪係犯毒品危害防
    制條例第10條第2 項之施用第二級毒品罪2 次，均累犯，各
    判處有期徒刑6 月，如易科罰金，均以新臺幣1,000 元折算
    1 日，應執行有期徒刑9 月，如易科罰金，以新臺幣1,000
    折算1 日，其認事用法及量刑均無違誤，應予維持，爰逕引
    用原判決及檢察官起訴書所記載之事實、證據及理由（如附
    件）。
二、檢察官上訴意旨略謂：被告前已多次因施用毒品，經判刑確
    定，確染施用毒品惡習，缺乏法治觀念，自制能力甚差，易
    受外界影響，亟需較長時間與原生活環境隔離，方足斷絕此
    成癮性藥物。又被告為累犯，應加重刑度，而被告最近一次
    犯施用毒品罪已經判刑確定，原判決卻就在後所犯之本件施
    用毒品犯行，均仍僅同量處有期徒刑6 月，形成施用毒品次
    數越多，量刑卻一律僅量處有期徒刑6 月之情況，與國民感
    情不符，有違比例原則、平等原則、罪刑相當原則，亦違反
    累犯應加重刑度之規定，原判決量刑容有未洽云云。
三、本院查：
  (一)按刑罰之量定，乃屬法院自由裁量之職權，倘於法定刑度之
    內，斟酌刑法第57條所定情形，予以擇定，客觀上又無顯然
    濫權之情形，即無許當事人任憑主觀意見，指摘其違法、失
    當，資為合法上訴理由。又毒品危害防制條例所定之施用第
    二級毒品罪，法定本刑為3 年以下之有期徒刑。
  (二)本件原審係衡諸毒品危害防制條例認施用毒品者具「病患性
    犯人」特質，除降低施用毒品罪之法定刑外，並採觀察、勒
    戒以戒除其身癮、強制戒治以戒除其心癮之措施，足認僅對
    施用毒品者科以重刑，並不能使其戒除毒癮，且參諸各國醫
    療經驗及醫學界共識，咸認施用毒品成癮者，絕難戒絕斷癮
    ，致再犯率均偏高（以新加坡為例，強制戒治後再犯比例高
    達72％至75％），因此施用毒品者無法戒絕毒癮而一再施用
    ，本為其特性，是再犯施用毒品罪，量刑不宜過重，又現行
    刑法已採一罪一罰，對施用毒品者每次施用毒品犯行，均分
    別處罰，已足制裁其各次施用毒品之犯行，並審酌刑法第57
    條所列各項情狀及被告曾經觀察、勒戒與法院判決處刑程序
    ，仍無法戒除毒癮，復又觸犯本案施用毒品犯行，其顯具「
    病患性犯人」特質，且其施用毒品係傷害自身健康，及犯後
    坦承犯行之態度、其品行、智識程度、家庭經濟狀況等一切
    情狀，就被告所犯施用第二級毒品罪2 次，各量處有期徒刑
    6 月。經核既均在法定刑度之內，並已針對檢察官所指被告
    染有施用毒品惡習、缺乏法治觀念、自制能力甚差之情，就
    其成因、本質及科以刑罰對於矯治其毒癮之有效性、必要性
    等，予以斟酌衡量，尚無量刑顯然失輕、失重而違背罪刑相
    當原則之情形。
  (三)至檢察官雖另指：被告屬累犯，而被告本件於前次施用毒品
    經判刑確定後所犯之2 次施用毒品犯行，均仍與前次科刑同
    為僅量處有期徒刑6 月，有違累犯應加重刑度之規定云云。
    然檢察官所指被告前次施用毒品判處有期徒刑6 月之案件（
    本院99年度審易字第960 號），被告於該案及本案同屬累犯
    ，則本案量刑已無因被告是否累犯而有未妥情形，且按刑法
    第47條第1 項有關累犯應加重其刑之規定，乃指法定本刑之
    加重，並非指具體宣告刑之加重；又刑法第47條所稱加重本
    刑至二分之一，祇為最高度之規定，並無最低度之限制，法
    院於二分之一以下範圍內，如何加重，本有自由裁量餘地（
    最高法院28年上字第3378號、47年臺上字第1004號判例參照
    ），祇須不違背刑法第33條第3 款以下各種本刑之最低本數
    ，即難指為違法（最高法院72年度臺上字第2929號判決參照
    ），本件原判決既已敘明被告所為各次施用毒品犯行，均應
    論以累犯並加重其刑，而所宣告之刑度亦在本刑加重後之法
    定裁量範圍內，自難認原審量刑有何違反刑法關於累犯應加
    重刑度之規定情形。
  (四)綜上所述，原審量刑客觀上尚難認有顯然濫權或有何違法之
    情形，檢察官依憑主觀意見，指摘輕縱，不能認為有理由，
    應予駁回。
據上論斷，應依刑事訴訟法第455 之1 第1 項、第3 項、第368
條、第373 條，判決如主文。
本案經檢察官李松德到庭執行職務。
中    華    民    國   100    年    7     月    12    日
                  刑事第二庭審判長法  官  王梅英
                                  法  官  蔡明宏
                                  法  官  李冠宜
以上正本證明與原本無異。
本件不得上訴。
                                  書記官  劉欣怡
中    華    民    國   100    年    7     月    15    日